【裁判字號】    97,台上,2455
【裁判日期】    970605
【裁判案由】    違反槍砲彈藥刀械管制條例
【裁判全文】
最高法院刑事判決            九十七年度台上字第二四五五號
上  訴  人  甲○○
上列上訴人因違反槍砲彈藥刀械管制條例案件，不服台灣高等法
院台南分院中華民國九十七年三月二十五日第二審判決（九十七
年度上訴字第一三八號，起訴案號：台灣台南地方法院檢察署九
十六年度偵字第一一二七六號），提起上訴，本院判決如下：
    主  文
上訴駁回。
    理  由
按刑事訴訟法第三百七十七條規定：上訴於第三審法院，非以判
決違背法令為理由，不得為之。是提起第三審上訴，應以原判決
違背法令為理由，係屬法定要件，如果上訴理由書狀並未依據卷
內訴訟資料，具體指摘原判決不適用何種法則或如何適用不當，
或所指摘原判決違法情事，顯與法律規定得為第三審上訴理由之
違法情形，不相適合時，均應認其上訴為違背法律上之程式，予
以駁回。本件原審經審理結果，認為上訴人甲○○未經許可，持
有可發射子彈具有殺傷力之槍枝、子彈之犯行罪證明確，因認第
一審依想像競合犯從一重論處上訴人以未經許可，持有可發射子
彈具有殺傷力之槍枝罪，累犯，處有期徒刑三年十月，併科罰金
新台幣五萬元，並為罰金易服勞役之折算標準及相關從刑之諭知
之判決，為無不合，予以維持，駁回上訴人此部分在第二審之上
訴。已詳敘調查、取捨證據之結果及憑以認定犯罪事實之心證理
由。並就上訴人所辯認非可採，詳加指駁。從形式上觀察，原判
決並無足以影響判決結果之違法情形存在。上訴意旨略以：(一)、
伊案發當時未達對外界事務全然缺乏知覺之程度，如非伊坦承犯
行，警員如何查知伊持有槍枝。原判決僅憑警員製作之職務報告
書為不合理之推定，認伊非自首。有採證違背論理法則、理由不
備及職權調查未盡之違法。(二)、警員在攔查伊所駕車號五五八五
－ＪＦ號自用小客車時，究係在車上或伊身上查扣槍枝？還是在
「富霖餐廳」旁查獲，甚或伊自動告知警方而查獲？原判決未具
體說明，有理由不備之違法云云。然查：(一)、採證認事，乃事實
審法院之職權，其對證據證明力之判斷，如未違背經驗法則或論
理法則，復已敘述其憑以判斷之心證理由，即不能任意指為違法
。原判決業已依憑警員林聰利（原判決誤載為林聽利）製作之職
務報告書，及上訴人之部分自白等相關證據資料，本於調查所得
心證，綜合研判，敘明本件係警方執行巡邏勤務時，於案發當日
即民國九十六年七月二十日上午九時四十分許，接獲通報有一輛
自用小客車車號五五八五－ＪＦ號涉嫌槍擊案，而於台南市○○
路○段二二八號前，將該車攔查，當場查獲上訴人並帶回派出所
查證。警方係合理懷疑上訴人涉犯槍擊案，而查獲上訴人持有具
殺傷力之仿ＢＥＲＥＴＴＡ廠Ｍ九型半自動手槍改造之槍枝及子
彈，因認上訴人並非自首等情甚詳。此屬事實審法院證據取捨之
職權判斷，並無違背客觀存在之經驗法則及論理法則，自不容上
訴人漫事指為違法。再原判決載述：上訴人「當時呼吸濃度酒測
值為0.61MG/L，顯已達酒醉無法駕駛程度，亦難以清醒意識向警
員自首犯罪」等語，核與警員早已合理懷疑上訴人持有槍、彈犯
罪情節，並無關聯。原判決此部分論述縱有瑕疵，亦難謂於判決
有所影響，依刑事訴訟法第三百八十條之規定，仍不得為合法之
第三審上訴理由。(二)、原判決業已憑上訴人之自白，證人沈川（
即後車廂玻璃遭槍擊破損之小客車所有人）、郭明德（即後述「
金萬象舞廳」之現場經理）所證及扣案槍、彈等證據資料，認定
上訴人於九十五年間某日起，自其弟林承章（已歿）處取得上揭
改造手槍及子彈而開始持有之，並於九十六年農曆年後某日，委
由姓名年齡均不詳綽號「賢仔」之成年男子代為藏放。上訴人並
於同年七月二十日上午八時五十分許，在台南市「金萬象舞廳」
門前廣場，持該手槍對「金萬象舞廳」大門前柱、玻璃及停置該
處之小客車等物射擊後離去，並於途中將上開槍枝以襪子包裹後
，丟棄在台南市○○區○○路二段五五一號「富霖餐廳」旁草叢
等旨（見原判決第一、二頁）。原判決縱未就警員攔查上訴人所
駕駛車輛後，當場查獲上訴人並帶回派出所查證，上訴人始供出
槍、彈丟棄處，帶同警員前往起出並查扣上開槍、彈等無關犯罪
構成要件之情節，加以說明，仍無違法可言，不容任意指摘，而
資為合法之第三審上訴理由。其上訴違背法律上之程式，應予駁
回。
據上論結，應依刑事訴訟法第三百九十五條前段，判決如主文。
中    華    民    國  九十七  年    六    月    五    日
                      最高法院刑事第十庭
                          審判長法官  邵  燕  玲
                                法官  李  伯  道
                                法官  孫  增  同
                                法官  吳      燦
                                法官  李  英  勇
      本件正本證明與原本無異
                                      書  記  官
中    華    民    國  九十七  年    六    月    九    日
                                                      Ｅ


司法院資訊處製作；財團法人民間司法改革基金會備份。
